# 请教陈版：公司递延所得税资产问题

提问人：emmafisher 时间：2022-04-02 10:04:57
陈版，我这边有个公司，前几年处于亏损状态，当时对于未来盈利的状态不明朗，然后公司对账面的坏账准备和跌价准备所形成的可抵扣暂时性差异未确认递延所得税资产和递延所得税费用。目前企业处于盈利状态，我是不是最好也先不确认啊，对于积累的差异全部确认在当期也不大好？

回答人：chenyiwei
在每年末，应根据该该年度的应纳税所得额状况以及对预期未来若干年内的应纳税所得额的估计，合理确定能否确认与可抵扣亏损相关的递延所得税资产，以及可确认多少。目前处于盈利状况，则要考虑盈利的大小和预期稳定性，从而对未来亏损弥补期限内可确认的与可抵扣亏损相关的递延所得税资产作出合理、谨慎的估计。如果已经进入了稳定盈利期，则完全不确认递延所得税资产也是明显不合理的。